
# ======================================================================================
# Universal language-invariant morphemes are collected here
# =======================================================================================

T/fin   :: T/fin LF:T
v       :: v PF:v LF:v PC:#X#
v*		:: v PF:-ed v- LF:pass -θ EF PC:#X#

C/fin   :: C/fin PF:C LF:C/fin
C		:: C C/fin PF:C LF:C
T		:: T LF:T Fin EF
T/prt 	:: T/prt LF:Prtc
Fin		:: Fin K LF:Fin ARG COMP:T +ΦLF,ΦPF 	
a0		:: A PF:a LF:mod

cau		:: v PF:Cau LF:cause
φ		:: φ PF:φ LF:phi ARG Inf
Agr		:: Agr EF PF:Agr LF:Agr ARG Fin COMP:T
N		:: N PF:N LF:N COMP:0

# Tense
prs		:: inflectional prs
pst		:: inflectional pst 
cond	:: inflectional cond
pot		:: inflectional pot

# Infinitivals
Inf			:: PF:Inf LF:inf
prtcpl		:: Inf T T/prt PF:T/prt LF:prtcpl

# Expletives
D/expl		:: EXPL PF:expl PHI:PER:3 LF:expl COMP:N -SPEC:*
EXPL		:: N#D/expl

# English
to_inf		:: Inf TO/inf EF PF:to LF:to -SPEC:T -COMP:T/fin -SPEC:v ARG? !PROBE:V adjoinable
to^			:: Inf TO/inf EF PF:to LF:to -SPEC:T -COMP:T/fin -SPEC:v ARG? !PROBE:V adjoinable 


# Finnish prepositions (semantic cases)
P(ine)		:: PF:-ssA LF:in P LANG:FI
P0			:: PF:-Ø LF:in P LANG:FI

# Experimental
MA.ine/inf*	:: MA.ine/inf* 		Inf 	ARG  -ΦPF 				PF:-mA-* 	LF:ing LANG:FI !COMP:*
A/inf*		:: A/inf 			Inf 	ARG  -ΦPF 				PF:-(t)A* 	LF:to -SPEC:N -SPEC:Neg/fin SEM/desired_event LANG:FI !COMP:*
KSE/inf*	:: KSE/inf		EF	Inf Adv ARG	 !ΦPF	 			PF:-kse 	LF:for LANG:FI COMP:A/inf TAIL:T 	
P*			:: 						Adv ARG  -ΦPF 				PF:-ssa* 	LF:in COMP:φ !COMP:* TAIL:V COMP:MA.ine/inf* -COMP:MA/A -SPEC:Neg -COMP:N -COMP:Neg -COMP:Adv -SPEC:Adv -COMP:T/fin -COMP:T -COMP:A -SPEC:iR -SPEC:iWH -SPEC:C -SPEC:C/fin adjoinable -SPEC:Adv -SPEC:T/fin -SPEC:Neg/fin -SPEC:N -SPEC:P -SPEC:T/prt -SPEC:V -SPEC:FORCE -SPEC:v -COMP:uWH

# FINNISH DERIVATIONAL MORPHOLOGY

	# Inner layer (layer 1)
		
		# Verbal
		
			TA			:: V CAU/V EHM		 	 							PF:-TA		LF:cause LANG:FI -wCOMP:EVE/V
			ile			:: V FREQ/V	EHM 									PF:-ile		LF:freq LANG:FI -wCOMP:FREQ/V -wCOMP:EVE/V
			ele			:: V FREQ/V	EHM 									PF:-ele		LF:freq LANG:FI -wCOMP:FREQ/V -wCOMP:EVE/V
			skele		:: V FREQ/V	EHM 									PF:-skele	LF:freq LANG:FI -wCOMP:FREQ/V -wCOMP:EVE/V
			UTU			:: V REFL/V	EHM										PF:-utu		LF:refl LANG:FI	-wCOMP:REFL/V -wCOMP:FREQ/V -wCOMP:CLASS/INTR -wCOMP:EVE/V
			U			:: V REFL/V	EHM										PF:-U		LF:refl LANG:FI	-wCOMP:REFL/V -wCOMP:FREQ/V -wCOMP:CLASS/INTR -wCOMP:EVE/V
			AhtA		:: V MOM/V EHM										PF:-AhtA	LF:sem	LANG:FI !wCOMP:V !wCOMP:CLASS/INTR -wCOMP:EHM -wCOMP:EVE/V
			a			:: V EVE/V EHM										PF:-a		LF:event LANG:FI !wCOMP:N -wCOMP:EHM
			
		# Nominal
		
			O			:: N EVENT/N EHM									PF:-O		LF:action	LANG:FI !wCOMP:V -wCOMP:CAU/V -wCOMP:REFL/V -wCOMP:MOM/V -wCOMP:EVENT/N
			Us			:: N AEVENT/N EHM									PF:-Us		LF:action	LANG:FI !wCOMP:V -wCOMP:FREQ/V -wCOMP:EVENT/N
			ntO			:: N EHM											PF:-ntO		LF:action	LANG:FI !wCOMP:V -wCOMP:CAU/V -wCOMP:REFL/V -wCOMP:MOM/V -wCOMP:EVENT/N
			stO			:: N COLLECTIVE/N EHM								PF:-stO		LF:group	LANG:FI !wCOMP:N -wCOMP:COLLECTIVE/N
			e			:: N EVENT/N EHM									PF:-e		LF:result	LANG:FI !wCOMP:CAU/V
			lAinen		:: N EHM											PF:-lAinen	LF:person	LANG:FI !wCOMP:N
			lAise		:: N EHM											PF:-lAise	LF:person	LANG:FI !wCOMP:N
			lise		:: N EHM											PF:-lise-	LF:owner	LANG:FI !wCOMP:N

		# Adjectival
		
			ise			:: A QUALITY/A EHM									PF:-ise		LF:quality	LANG:FI	-wCOMP:V
			mAise		:: A EHM											PF:-mAise	LF:quality	LANG:FI !wCOMP:N
			
	# Outer layer (layer 2)
		
		# verbal
		
			A/inf		:: A/inf 		EF	Inf 	ARG? -ΦPF 				PF:-tA	 	PC:#X LF:to -COMP:N -SPEC:Neg/fin SEM/desired_event !COMP:* -COMP:impss -COMP:A/inf LANG:FI PROBE:V
			VA/inf  	:: VA/inf 		EF	Inf T   ARG	+ΦLF,ΦPF -ΦLF,ΦPF	PF:-vAn 	PC:#X LF:to -COMP:N -SPEC:N !COMP:*  PROBE:V LANG:FI
			ESSA/inf 	:: ESSA/inf		EF	Inf Adv ARG  					PF:-essA 	PC:#X LF:while !COMP:* -COMP:N PROBE:V LANG:FI TAIL:T
			TUA/inf		:: TUA/inf		EF	Inf Adv ARG	+ΦLF,ΦPF -ΦLF,ΦPF 	PF:-tUA 	PC:#X LF:after !COMP:* -COMP:N PROBE:V LANG:FI TAIL:T
			KSE/inf		:: KSE/inf		EF	Inf Adv ARG	-ΦLF !ΦPF			PF:-kse 	PC:#X LF:for !COMP:* -COMP:N PROBE:V LANG:FI TAIL:T
			E/inf		:: E/inf 		EF	Inf Adv ARG	-ΦLF -ΦPF  			PF:-en 		PC:#X LF:by !COMP:* -COMP:N PROBE:V LANG:FI TAIL:T
			MA.ine/inf	:: MA.ine/inf	EF	Inf Adv ARG	-ΦLF -ΦPF			PF:-mAssA 	PC:#X LF:in !COMP:* -COMP:N PROBE:V LANG:FI TAIL:V	MA/inf
			MA.abe/inf	:: MA.abe/inf	EF	Inf Adv ARG	-ΦLF -ΦPF			PF:-mAttA 	PC:#X LF:without -COMP:N !COMP:* PROBE:V LANG:FI TAIL:T MA/inf
			MA.ade/inf	:: MA.ade/inf	EF	Inf Adv ARG	-ΦLF -ΦPF			PF:-mAllA 	PC:#X LF:by -COMP:N !COMP:* PROBE:V LANG:FI TAIL:V MA/inf
			MA.ela/inf	:: MA.ela/inf	EF	Inf Adv ARG	-ΦLF -ΦPF 			PF:-mAstA 	PC:#X LF:without !COMP:* -COMP:N PROBE:V LANG:FI TAIL:CLASS/TR,SEMCLASS_denied_event MA/inf
			MA.ill/inf	:: MA.ill/inf	EF	Inf		ARG	-ΦLF -ΦPF 			PF:-mAAn 	PC:#X LF:to SEM/desired_event !COMP:* -COMP:N PROBE:V LANG:FI adjoinable TAIL:CLASS/TR,SEMCLASS_desired_event MA/inf
			# Includes also v, T
		
			impss	:: v PF:-TA PC:#X# LF:impss EF
			impss1	:: Pass ARG PC:#X# PF:-TA LF:Pass EF !COMP:v 
		
		# nominal
		
			minen		:: n ABS/N		EF			ARG 					PF:-minen	PC:#X LF:abstr	NOM 	!COMP:V -COMP:N			LANG:FI 
			mise		:: n ABS/N		EF			ARG 					PF:-mise-	PC:#X# LF:abstr			!COMP:V -COMP:N 		LANG:FI 
			UUs			:: n			EF			ARG						PF:-(U)Us	PC:#X LF:abstr	NOM 	!COMP:A					LANG:FI
			UUde		:: n			EF			ARG						PF:-(U)Ude-	PC:#X# LF:abstr			!COMP:A COMP:N COMP:A 	LANG:FI
			tAr			:: n			EF			ARG						PF:-tAr		PC:#X LF:fem			!COMP:N					LANG:FI	
			nen			:: n			EF			ARG						PF:-nen		PC:#X LF:dim	NOM 	!COMP:N					LANG:FI 
			se			:: n			EF			ARG	 					PF:-se-		PC:#X LF:dim			!COMP:N					LANG:FI 
			lA			:: n			EF			ARG						PF:-lA		PC:#X LF:place			!COMP:N 				LANG:FI 
			ri			:: n			EF			ARG	 					PF:-ri		PC:#X LF:person			!COMP:N					LANG:FI 
			jA			:: n			EF			ARG	 					PF:-jA		PC:#X LF:doer			!COMP:V					LANG:FI 
			in			:: n			EF			ARG	 					PF:-in		PC:#X LF:instr			!COMP:V					LANG:FI 
			mO			:: n			EF			ARG	 					PF:-mO		PC:#X LF:place			COMP:V					LANG:FI 
		
		# Adjectival
		
			inen		:: a												PF:-inen	PC:#X LF:quality 		-COMP:V -COMP:A	-COMP:v	-COMP:AEVENT/N -COMP:ABS/N LANG:FI
			mAinen		:: a			EF	INF		ARG						PF:mAinen	PC:#X LF:kind 			!COMP:N -COMP:ABS/N 	LANG:FI
			llinen		:: a 												PF:-llinen	PC:#X LF:owner 			!COMP:N -COMP:ABS/N 	LANG:FI 
			mAtOn		:: a												PF:-mAtOn	PC:#X LF:polarity 		!COMP:V 				LANG:FI

		# Participles
		
			mA´			:: a MA/a		EF	Inf		ARG						PF:-mA		PC:#X LF:prtcpl			!COMP:v -COMP:impss		LANG:FI
			mA			:: a MA/a 		EF	Inf		ARG  +ΦLF,ΦPF 			PF:-mA 		PC:#X LF:prtcpl			!COMP:v -COMP:impss 	LANG:FI 
			vA			:: a VA/a			Inf			 -ΦPF -ΦLF			PF:-vA 		PC:#X LF:prtcpl			!COMP:v 				LANG:FI 
			
		# Special purpose elements
		
			mista		:: n			EF			ARG						PF:-mista	PC:#X LF:ing	 !COMP:* LANG:FI
			n0			:: n			 EF			ARG						PF:-0		PC:#X LF:n	 !COMP:* LANG:FI

# Italian
ARE/inf		:: ARE/inf 		EF	Inf 	ARG 					PF:are 		LF:ARE/inf -SPEC:T/fin nonadjoinable 

# Copula
# BE-		:: V COPULA  				-ARG 					PF:BE 		LF:be COMP:φ SPEC:φ !COMP:* -COMP:T/prt -COMP:T/fin
BE-			:: V COPULA 	 			-ARG 					LF:be !COMP:* COMP:T/prt -COMP:T/fin COMP:D COMP:φ

# D-elements
D(3sg)	:: D PF:D LF:det iPHI:NUM:SG iPHI:PER:3 iPHI:DET:DEF
D		:: φ D PF:D LF:det R:NEW:$$$/SUR
D/rel	:: φ D D/rel φ PF:D/rel LF:det/rel adjoinable
D/pro	:: φ D PF:D LF:det R:NEW:REF -R:NEW:$$$/SUR
D/refl 	:: φ D PF:D LF:det R:OLD:REF -R:NEW:$$$/SUR
P		:: P PF:P LF:prep

# Pronominal items
pro		:: pro-#D
pro-	:: PF:(pro) LF:pro N PHI
cl		:: inflectional CL LEFT:T/fin RIGHT:ARE/inf RIGHT:PRG LEFT:D,CL LANG:IT
inc		:: inflectional INCORPORATED

# Interpretable phi-features
sg 				:: inflectional iPHI:NUM:SG
pl 				:: inflectional iPHI:NUM:PL
1p 				:: inflectional iPHI:PER:1
2p 				:: inflectional iPHI:PER:2
3p 				:: inflectional iPHI:PER:3
3sg				:: inflectional iPHI:PER:3 iPHI:NUM:SG iPHI:DET:DEF
def 			:: inflectional iPHI:DET:DEF
indef 			:: inflectional iPHI:DET:INDEF
hum 			:: inflectional iPHI:HUM:HUM
nonhum 			:: inflectional iPHI:HUM:NONHUM
m				:: inflectional iPHI:GEN:M
f				:: inflectional iPHI:GEN:F
default			:: inflectional ΦPF PHI:PER:3 PHI:NUM:SG PER
proper_name		:: inflectional iPHI:PRON:NONPRON R:REF:NAME R:NEW:$$$/SUR
r_expression	:: inflectional iPHI:PRON:NONPRON R:REF:NAME R:NEW:$$$/SUR
pronoun1		:: inflectional iPHI:PRON:PRON R:NEW:REF
reflexive		:: inflectional iPHI:PRON:PRON R:OLD:REF
Rexpression		:: inflectional iPHI:PRON:NONPRON R:NEW:$$$/SUR
sg_ 			:: inflectional ΦPF Φ PHI:NUM:SG
pl_ 			:: inflectional ΦPF Φ PHI:NUM:PL
1p_ 			:: inflectional ΦPF Φ PHI:PER:1 PER
2p_ 			:: inflectional ΦPF Φ PHI:PER:2 PER
3p_ 			:: inflectional ΦPF Φ PHI:PER:3 PER
def_ 			:: inflectional ΦPF Φ PHI:DET:DEF
indef_ 			:: inflectional ΦPF Φ PHI:DET:INDEF
hum_ 			:: inflectional ΦPF PHI:HUM:HUM
nonhum_ 		:: inflectional ΦPF PHI:HUM:NONHUM
m_				:: inflectional ΦPF PHI:GEN:M
f_				:: inflectional ΦPF PHI:GEN:F

# Generic deficient structural cases
nom   	:: inflectional NOM TAIL:Fin,!COMP:*,EF nonfloat nonadjoinable
acc		:: inflectional ACC TAIL:v
acc_it	:: inflectional ACC TAIL:v adjoinable float
dat		:: inflectional DAT TAIL:T LANG:IT
acc_it	:: inflectional TAIL:v LANG:IT

#Aspect markers
asp		:: inflectional ASP:BOUNDED

# Universal operator feature inventory
uC/op	:: inflectional uC/op
wh     	:: inflectional ΔOP:WH
WH		:: inflectional FORCE:WH
top    	:: inflectional OP:TOP DIS:TOP
foc    	:: inflectional OP:FOC DIS:FOC
fam		:: inflectional OP:FAM DIS:FAM
pol		:: inflectional OP:POL DIS:POL
C/op	:: inflectional OP:C/OP DIS:C/OP
d/rel   :: inflectional OP:REL
Q		:: inflectional OP OP:WH OP:Q FORCE:WH DIS:WH
strong_operator		:: inflectional OP*


# Miscellanneus items
# Possessive, as in John's, but status unclear
poss	:: inflectional POSS
